【裁判字號】    97,撤緩,72
【裁判日期】    970708
【裁判案由】    撤銷緩刑
【裁判全文】
臺灣士林地方法院刑事裁定              97年度撤緩字第72號
聲  請  人  臺灣士林地方法院檢察署檢察官
被      告  甲○○
上列聲請人因受刑人即被告傷害案件（97年度士簡字第476號）
，聲請撤銷緩刑之宣告（97年執聲字第575號），本院裁定如下
：
    主  文
甲○○之緩刑宣告撤銷。
    理  由
一、聲請意旨略以：被告甲○○因犯傷害案件，經本院於民國97
    年4月27日以97年度士簡字第476號判決（97年偵字第3310號
    ）判處有期徒刑4月，緩刑3年，於97年5月30日確定在案。
    本件緩刑附給付條件，即被告應給付被害人新臺幣5 萬元，
    依被害人楊天祥陳報被告首期即未支付，足認原宣告之緩刑
    難收其預期效果，而有執行刑罰之必要。核該受刑人所為，
    已合於刑法第75條之1 第1 項第4 款所定撤銷緩刑宣告之原
    因，爰依刑事訴訟法第476 條規定聲請撤銷等語。
二、按刑法第75條之1 第1 項第4 款規定：違反第74條第2 項第
    1 款至第8 款所定負擔情節重大者，足認原宣告之緩刑難收
    其預期效果，而有執行刑罰之必要者，得撤銷其宣告。又緩
    刑之宣告應撤銷者，由受刑人所在地或其最後住所地之地方
    法院檢察官聲請該法院裁定之，刑事訴訟法第476 條亦有明
    定。
三、經查，受刑人前因犯傷害罪，經本院以97年度士簡字第476
    號判處有期徒刑4 月，緩刑3 年，並命受刑人應向被害人楊
    天祥給付新臺幣5 萬元，其給付方式為「自97年5 月起，按
    月於每月15日前給付2,000 元，至清償完畢為止。如有一期
    未履行，視為全部到期」，上開判決業於97年5 月30日確定
    ，有本院97年度士簡字第476 號刑事判決書在卷足憑。次查
    ，受刑人就上開緩刑之負擔，並未依上開判決所諭知之條件
    履行，已據被害人於97年6 月11日向臺灣士林地方法院檢察
    署檢察官具狀陳述無訛，有該陳報狀1 紙在卷可稽，並有臺
    灣士林地方法院檢察署公務電話紀錄表1 份附卷足憑。受刑
    人於受有緩刑宣告之利益後，本應履行義務，分期給付被害
    人財產上損害，且依上開判決書所載「一期未履行，視為全
    部到期」，受刑人首期未履行，視為全部到期，詎迄今仍未
    給付被害人賠償金，其違反判決所定負擔之情節自屬重大甚
    明，足認受刑人未確實履行前開緩刑所定之負擔，違反情節
    重大，本院認受刑人原宣告之緩刑顯難收其預期效果，而有
    執行刑罰之必要。故聲請人主張受刑人有同法第75條之1 第
    1 項第4 款之事由，聲請撤銷緩刑，核無不合，應予准許。
四、爰依刑事訴訟法第476條，裁定如主文。
中    華    民    國    97    年    7     月    8     日
                  刑事第六庭法  官  許永煌
以上正本證明與原本無異。
如不服本裁定應於送達後5日內向本院提出抗告狀。
                            書記官  陳淑琪
中    華    民    國    97    年    7     月    8     日


司法院資訊處製作；財團法人民間司法改革基金會備份。
